# 请教陈版，关于解释五号无形资产确认的问题

提问人：ying0518 时间：2013-05-06 14:30:17
这个资质本身源于合同性权利或其他法定性权利，并且能单独或与相关合同、资产和负债一起，用于出售、转移、授予许可、租赁或交换。应当确认为一项单独的无形资产。

回答人：chenyiwei
赞同此观点。此处确认无形资产依据的是第一条标准，该标准不要求可以单独转让。（实际操作中还要关注其公允价值能否可靠确定，公允价值能够可靠确定的，才能确认无形资产）。